Inventaris van het archief van de Directie Financieringen (Generale Thesaurie) van het Ministerie van Financiën, (1926) 1962-1989 (1994)
Nationaal Archief, Den Haag
Ministerie van Financiën, Generale Thesaurie, Directie Financieringen
Financiën / Financieringen
1926-1994
merendeel 1962-1989
F28074
3.70 meter; 150 inventarisnummers.
Normale geschreven, getypte en gedrukte documenten, geen bijzondere handschriften.
Nationaal Archief, Den Haag
Ministerie van Financiën / Directie Financieringen (Generale Thesaurie)
Het Bureau Financieringen en Economische Zaken werd voorts belast met de behandeling van de concessies aardolie en aardgasexploitatie en de Wet Continentaal Plat. Het archief bevat stukken betreffende o.a. zaken van de voormalige wees en momboirkamers; olie- en gaswinning; financiële steun van het Rijk aan kerncentrale Dodewaard; financiële steunverlening aan de Koninklijke Luchtvaart Maatschappij NV; de uitbreiding van de steenzoutconcessie "Adolf van Nassau" in Groningen en verlening van de steenzoutconcessie "Weerselo" in Overijssel; Mijnwet Continentaal Plat; Nederlandse Financierings Maatschappij voor Ontwikkelingslanden NV; Rijksinkoopbureau, verzelfstandiging Nederlandse Spoorwegen; beursgang DSM; Holland Alluminium Delfzijl.
Archiefvorming
Geschiedenis van de archiefvormer
De Directie Financieringen valt onder de generale Thesaurie en is ontstaan aan het eind van de negentiende eeuw door de liberale industriepolitiek. Er ontstond de behoefte om een aparte administratie bij te houden voor staatsbedrijven. Dit leidde in 1912 tot de Bedrijvenwet (stb. 85). Ook kwamen er voorschriften met betrekking tot de kapitaalvoorziening en het kasbeheer zoals voorgeschreven in de Comptabiliteitswet 1927, artikel 88 (stb. 259). Na 1946 splitst de Directie Financieringen zich op in twee afdelingen: de afdeling Financiering Bedrijven en de afdeling Beheer Deelnemingen. De afdeling Beheer Deelnemingen heeft tot taak: het behandelen van vraagstukken betreffende het beheer van staatsdeelnemingen; het vertegenwoordigen dan wel het adviseren van de vertegenwoordigers van het ministerie van Financiën in organen van ondernemingen en van instellingen met een bedrijfsmatig karakter en het behandelen van aangelegenheden betreffende het vacatiegeldenbesluit. Onder deze directie vielen ook het Rijksinkoopbureau en de Staatsloterij.
Tot medio 1970 bestond de Directie Financieringen, toen nog genoemd Directie Financieringen en Coördinatie Oorlogsschade, uit drie bureau's:
Bureau Financieringen en Economische Zaken
de behandeling van financiering van staatswege in de vorm van kapitaaldeelnemingen, kredieten en garanties
de vertegenwoordiging in de bestuursorganen van ondernemingen en instellingen
de vertegenwoordiging in commissies en organen met adviserende en/of uitvoerende taken met betrekking tot het beleid inzake financieringen van de Staat
de voorbereiding en uitvoering van de behandeling van zaken van financiële en/of economische aard (in het algemeen investeringen in de particuliere en semipubliekrechtelijke sector).
Thans (2008) houdt de directie Financieringen (FIN), ook wel de interne investmentbank van de overheid genoemd, zich bezig met de oprichting en acquisitie van bedrijven, het privatiseren van bedrijven, het bestuur van ondernemingen (governance), met ondernemingsfinanciering en met veilingen (bijvoorbeeld het veilen van UMTS-frequenties). Het aandeelhouderschap van de Staat wordt door deze directie uitgeoefend. Kenmerkend voor de gehele directie is het tot stand brengen van zakelijke transacties tussen overheid en bedrijfsleven. Daarom heeft de directie Financieringen ook de centrale coördinerende rol binnen het Rijk op het gebied van publiek-private samenwerking (PPS). Binnen de directie is het Kenniscentrum PPS verantwoordelijk voor zowel de advisering in PPS-projecten als voor de beleidsontwikkeling.
Bureau Oorlogsschade
de liquidatie van de in de privaatrechtelijke sector ontstane oorlogs en bezettingsschaden en schaden als gevolg van de watersnoodramp in 1953
medewerking aan de voorbereiding en de uitvoering van de regelen als bedoeld in artikel 8 van de Deltawet (schaden geleden door oesterkwekers)
de medewerking aan de voorbereiding van wetten en uitvoeringsvoorschriften betrekking hebbende op de defensievoorbereiding, voor zover daarin schadevergoedingsregelingen zijn vervat.
Erediensten en Algemene Zaken
met als taak de behandeling van aangelegenheden betreffende de uitvoering van artikel 185 van de Grondwet, het Rijksinkoopbureau, het Vacatiegeldenbesluit, de Landarbeiderswet en het beheer der stichtingen van de voormalige wees en momboirkamers.
Per medio 1970 werd het Bureau Oorlogsschade opgeheven en werden de taken overgenomen door het Bureau Erediensten en Algemene Zaken.
Het Bureau Financieringen en Economische Zaken werd voorts belast met de behandeling van de concessies aardolie en aardgasexploitatie en de Wet Continentaal Plat.
Geschiedenis van het archiefbeheer
De verwerving van het archief
Overbrenging van een overheidsarchief
Inhoud en structuur van het archief
2.08
Inhoud
Het archief van de Directie Financieringen beslaat de periode 1926-1994. Het bevat de neerslag van het minsiterie van Financiën op de volgende beleidsterreinen:
Staatsdeelneming en financiering van het bedrijfsleven. Dit beleidsterrein behandelt het aangaan van deelnemingen door de overheid. De redenen kunnen zijn: misbruik van monopolieposities tegengaan, een gebrek aan particulier initiatief van Nederlandse zijde en financiering van het bedrijfsleven. De doelstellingen van de overheid ten aanzien van de financiering van bedrijven zijn altijd economisch van aard en zijn zeer divers.
Formatiebeleid arbeidsmarktbeleid en personeelsontwikkeling en mobiliteit. De taken binnen het deelbeleidsterrein Formatiebeleid, arbeidsmarktbeleid en personeelsontwikkeling en mobiliteit houden met name in het inrichten en waarderen van functies (formatieplaatsen) en het uitoefenen van toezicht op formatiewijzigingen (formatiebeleid), het versterken van de arbeidsmarktpositie van de overheid en het leveren van een bijdrage aan de terugdringing van de werkloosheid (arbeidsmarktbeleid) en het stimuleren van de ontwikkelingsmogelijkheden en de flexibele inzetbaarheid van ambtenaren (personeelsontwikkeling en mobiliteit).
Organisatie rijksoverheid 1945-1999. Het beleidsterrein bevat drie componenten: de organisatie van de overheid rijksbreed, de organisatie van de ministeries intern en de organisatie van de rijksinkoop. De grote lijn in het beleid is het zoeken naar efficiency en doelmatigheid, in veel gevallen ingegeven door bezuinigingsoverwegingen. Er werd geëxperimenteerd met diverse vormen van zelfbeheer en verzelfstandiging, waarbij het vraagstuk van de ministeriële verantwoordelijkheid een belangrijke rol speelde.
Het archief bevat onderwerpen als de Raad van toezicht en de Commissie van toezicht op het Rijksinkoopbureau, de verzelfstandiging van de Nederlandse Spoorwegen, Raad van Commissarissen Holland Aluminium, beursgang van de Nederlandse Staatsmijnen (DSM), de Nederlandse Middenstandsbank en de verslagen van de lunchgesprekken van de Generale Thesaurie.
Selectie en vernietiging
Tijdens de bewerking heeft vernietiging plaatsgevonden conform de lijst van te vernietigen archiefbescheiden van het Ministerie van Financiën, vastgesteld bij de beschikking van de minister van Welzijn, Volksgezondheid en Cultuur en de minister van Financiën dd. 20 september 1983, kenmerk M.M.A./Ar 6301 II.
De selectie van de aanvulling (inv.nrs. 65-150) heeft plaats gevonden aan de hand van de volgende goedgekeurde Basis Selectie Documenten (BSD's): Staatsdeelneming en financiering van het bedrijfsleven, 1945-1995 (RIO 57, Stcrt. 2000, nr. 208), Formatiebeleid arbeidsmarktbeleid en personeelsontwikkeling en mobiliteit 1945-1996, (RIO 75, Stcrt. 2001, nr. 200) en Organisatie rijksoverheid 1945-1999, (RIO 143, Stcrt. 2005, nr. 245).
Aanwijzingen voor de gebruiker
Openbaarheidsbeperkingen
Deels openbaar, deels beperkt openbaar (A).
Materiële beperkingen
Aanvraaginstructie
Openbare archiefstukken kunnen online worden aangevraagd en gereserveerd. U kunt dit ook via de terminals in de studiezaal van het Nationaal Archief doen. Om te kunnen reserveren dient u de volgende stappen te volgen:
U maakt een profiel aan op www.gahetna.nl, en logt vervolgens in
Via de archiefinventaris (alleen de beschrijvingen met rode nummers) selecteert u het gewenste archiefstuk door op de knop 'Reserveren' te klikken
In het volgende scherm geeft u aan op welke dag u het archiefstuk wilt inzien
Indien u zich bevindt in de studiezaal en een tafelnummer heeft ontvangen kunt u dit nummer vermelden. Als u geen tafelnummer heeft kunt u tafelnummer 777 laten staan
Vervolgens bevestigt u uw reservering door deze te versturen.
Verwant materiaal
Beschikbaarheid van kopieën
Beschrijving van de series en archiefbestanddelen
- Financieringen en deelnemingen, A.
  - Stukken betreffende zaken van de voormalige wees- en momboirkamers., 1953-1974; 1-3, 64; 1 omslag, 2 pakken
    - Minuten van verslagen betreffende de toestand van de bedoelde fondsen, stichtingen en kapitalen, 1953 - 1973, 1; 1 omslag
    - Ontwerp van wet tot beëindiging van de overheidstaken met betrekking tot de zaken van de voormalige wees- en momboirkamers en het beheer van vicarieën, alsmede de afkoop van onveranderlijke kosten, 1965 - 1974, 2-3
      - 1965-1969, 2
      - 1970-1974, 3
    - Weeskamer 's-Gravenhage: Fonds Abraham Cortebrand 1977-[1984], 64; omslag
  - Stukken betreffende de Stichting Geologisch Onderzoek Nederlands Nieuw-Guinea., 1958-1966; 4; 1 pak
  - Stukken betreffende de financiële steun van het Rijk aan de vijftig MWe-kernenergiecentrale te Dodewaard., 1962-1965; 5; 1 omslag
  - Ontwerp Algemene Maatregel van Bestuur ter uitvoering van artikel 15, tweede lid, van de Vorderingswet 1962., 1962-1966; 6; 1 pak
  - Wetsontwerp tot regeling van de verhouding van de Staat tot de Nationale Investeringsbank (Herstelbank) N.V., 1962-1967; 7; 1 pak
  - Stukken betreffende een garantie-overeenkomst tussen de Staat en Fokker N.V. inzake de financiering van de ontwikkelingskosten van het F28-project; wijzigingen van de garantie-overeenkomst;., 1962-1966 en 1967 - 1968; 8; 1 pak
  - Stukken betreffende olie-en gaswinning., 1963-1975; 9-11; 2 omslagen, 1 pak
    - Stukken betreffende de benoeming van een ambtenaar van Financiën in de Raad van Commissarissen van de N.V. Nederlandse Gasunie, 1963 - 1966, 9
    - Stukken betreffende staatsdeelneming in de olie en gaswinning en de regeling van de aardgasbaten, 1965 - 1970, 10; 1 pak
    - Stukken betreffende de wijziging van de overeenkomst tussen de Staat en D.S.M. inzake de afdracht van aardgasbaten, 1971 - 1975, 11
      Zie ook inventarisnummers 16-20.
  - Ontwerp van Wet houdende machtiging tot het verlenen van financiële medewerking ter zake van de aanleg en exploitatie van een pijpleiding tussen het gebied van de Nieuwe Waterweg en dat van het Noordzeekanaal (Mobil-Oil-project)., 1964-1966; 12; 1 pak
  - Stukken betreffende financiële steunverlening aan de Koninklijke Luchtvaart Maatschappij N.V., 1964-1975; 13-14; 2 omslagen
    - Ontwerp van wet houdende verlenging van de geldigheidsduur van de wet van 2 augustus 1962 tot verlening van tijdelijke financiële steun, 1964, 13
    - Stukken betreffende de uitbreiding van de deelneming van het Rijk in het aandelenkapitaal en het verlenen van garanties, 1971 - 1975, 14
  - Stukken betreffende de uitbreiding van de steenzoutconcessie 'Adolf van Nassau' in Groningen en verlening van de steenzoutconcessie 'Weerselo' in Overijssel., 1966-1967; 15; 1 omslag
  - Stukken betreffende de Mijnwet Continentaal Plat., 1966-1976; 16-20; 4 omslagen, 1 pak
    - Ontwerp Algemene Maatregel van Bestuur ex artikel 12 van de wet, 1966, 16; 1 pak
    - Stukken betreffende in de Ministerraad te behandelen ontwerp-besluiten ter uitvoering van de wet, 1967 - 1968, 17
    - Stukken betreffende het oppervlakrecht van gebieden binnen het Continentaal Plat, die naar de Bondsrepubliek zijn overgegaan, 1969 - 1971, 18
    - Ontwerpbesluit tot wijziging van het besluit van 27 januari 1967 (Stb. 24) tot uitvoering van artikel 12 van de wet, 1973 - 1975, 19
    - Stukken betreffende staatsdeelneming in de aardgasconcessie Continentaal Plat van Placid International Oil Ltd., 1973 - 1976, 20
      Zie ook inventarisnummers 9 t/m 11.
  - Stukken betreffende de Nederlandse Financierings-Maatschappij voor Ontwikkelingslanden N.V., 1966-1978; 21-23; 1 omslag, 2 pakken
    - Ontwerp van wet houdende machtiging tot deelneming in het aandelenkapitaal van een door de Staat met anderen op te richten Nederlandse Financierings-Maatschappij voor Ontwikkelingslanden N.V., alsmede het treffen van maatregelen ten behoeve van de middelenvoorziening van die vennootschap, 1966 - 1970, 21
    - Stukken betreffende het instellen van een onderzoek naar aanleiding van gerezen moeilijkheden inzake organisatie en leiding, 1975, 22; 1 omslag
    - Ontwerp van wet houdende machtiging tot verhoging van de deelneming van de Staat in het aandelenkapitaal, onder voorwaarde van wijziging van haar doelstelling, 1975 - 1978, 23
  - Stukken betreffende de Nederlandsche Middenstandsbank N.V., 1966-1978; 24-25; 1 omslag
    1 pak
    - Stukken betreffende de deelneming van de Staat in de uitbreiding van het aandelenkapitaal, 1966 - 1967, 24; 1 omslag
    - Stukken betreffende de opheffing van het monopolie bij het verstrekken van garantiekredieten voor het midden- en kleinbedrijf, 1973 - 1978, 25
  - Stukken betreffende de samenwerking met Duitsland en België op het gebied van de ontwikkeling van snelle reactoren., 1967-1970; 26; 1 omslag
  - Stukken betreffende de N.V. Nederlandse Spoorwegen., 1967-1974; 27-31; 4 omslagen, 1 pak
    - Ontwerp van wet tot het tijdelijk verlenen van financiële steun, 1967 - 1968, 27; 1 pak
    - Wet van 1 mei 1970 houdende verlenging van de termijn voor het tijdelijk verlenen van financiële steun, 1969 - 1970, 28
    - Wetsontwerp 11.648 tot regeling van de financiële positie, 1969 - 1972, 29
    - Wet van 5 juli 1972 houdende tijdelijk verlenen van financiële steun, 1972, 30
    - Wetsontwerp 12.824 houdende tijdelijk verlenen van financiële steun, 1973 - 1974, 31
  - Wetsontwerp houdende verklaring dat er grond bestaat een voorstel in overweging te nemen tot verandering in de Grondwet, strekkende tot het doen vervallen van artikel 185 van de Grondwet, onder opneming van een additioneel artikel (Zaken van de Erediensten)., 1967-1978; 32-33; 2 pakken
    - 1967-1969, 32
    - 1970-1978, 33
  - Stukken betreffende het Rijksinkoopbureau., 1967-1979; 34-41; 6 omslagen
    2 pakken
    - Ontwerpbesluit houdende bepalingen ten aanzien van de werking van het Rijksinkoopbureau (Regeling Werking R.I.B. 1967), 1967 - 1969, 34
      Zie ook inventarisnummer 41.
    - Beschikking Normering Aanschaffingen d.d. 3 april 1969, 1968 - 1969, 35
    - Stukken betreffende de taakafbakening van de werkterreinen van de rijkskantoormachinecentrale en het Rijksinkoopbureau, 1971 - 1972, 36
    - Stukken betreffende de herstructurering (hierin opgenomen de rapporten van respektievelijk de Werkgroep Fundamenteel Onderzoek R.I.B. en de Stuurgroep R.I.B.), 1971 - 1979, 37; 1 pak
    - Stukken betreffende de herziening van de taak van de Raad van Toezicht op het rijksinkoopbureau, 1972 - 1973, 38
    - Stukken betreffende een eventuele opheffing van de commissie van advies inzake uitsluiting leveranciers, 1974 - 1976, 39
    - Ontwerp van wet houdende regelen voor het plaatsen van overheidsopdrachten voor levering van produkten (wet overheidsopdrachten voor levering van produkten), 1977 - 1979, 40
    - Regeling werking Rijksinkoopbureau 1979, 1977 - 1979, 41; 1 pak
      Zie ook inventarisnummer 34.
  - Stukken betreffende het Verolme-concern., 1968-1971; 42-43; 2 pakken
    - Stukken betreffende garantieprovisie en kredietregelingen, 1968 - 1970, 42
    - Stukken betreffende de herstruckturering (hierin opgenomen de rapportage van de Commissie Winsemius), 1970 - 1971, 43
  - Stukken betreffende een compromis-voorstel van Nederland inzake de kostenverdeling van het meerjarig onderzoekprogramma van Euratom., 1969; 44; 1 omslag
  - Stukken betreffende de rente-overbruggingsregeling voor de scheepsbouw., 1970-1972; 45; 1 omslag
  - Stukken betreffende vacatiegelden., 1970-1976; 46-47; 2 omslagen
    - Besluit van 4 december 1970 houdende bepalingen ten aanzien van de toekenning van vacatiegelden (Vacatiegeldenbesluit 1970), 1970 - 1971, 46
    - Stukken betreffende een uniforme herzieningsregeling van het vacatiegeld, 1975 - 1976, 47
  - Stukken betreffende de Wet Premie Kerkenbouw., 1970-1981; 48-49; 2 omslagen
    - Wet van 31 maart 1971 tot verlenging van de werkingsduur, 1970 - 1971, 48
    - Ontwerp van wet tot intrekking van de Wet Premie Kerkenbouw, 1978 - 1981, 49
  - Stukken betreffende deelneming van de Staat in de op te richten Indonesian Development Finance Corporation (I.D.F.C.)., 1971-1972; 50; 1 omslag
  - Stukken betreffende het staatsbedrijf 'Artillerie-Inrichtingen'., 1971-1974; 51-52; 2 omslagen
    - Ontwerp van wet houdende wijziging van de taak en regeling van de overgang van de militaire produktie naar een naamloze vennootschap, 1971 - 1972, 51
    - Ontwerp van wet houdende opheffing van het staatsbedrijf 'Artillerie-Inrichtingen', 1974, 52
  - Stukken betreffende de Regeling Bijzondere Financiering 1971., 1971-1975; 53; 1 omslag
  - Stukken betreffende de Liquidatiewet Oorlogs- en Watersnoodschade II., 1971-1979; 54-55; 1 omslag, 1 pak
    - Wet van 11 maart 1978 houdende nadere regelen tot beëindiging van de afwikkeling van de oorlogs- en watersnoodschaden en van schaden in de zin van de Wet Overheidsaansprakelijkheid Bezettingshandelingen, 1971 - 1978, 54
    - Wet van 24 oktober 1979 tot wijziging van de wet, 1978 - 1979, 55; 1 omslag
      Zie ook inventarisnummer 47 van de inventaris van het archief van de Directie FINCO (1938) 1953-1965, G.J.Lamfers, 1993.
  - Stukken betreffende het treffen van voorzieningen met betrekking tot naamloze vennootschappen waarin de overheid participeert in verband met het nieuwe vennootschapsrecht., 1972; 56; 2 stukken
  - Stukken betreffende de uitbouw tot 25 ton van de 'Ultra Centrifuge Nederland N.V.' te Almelo., 1973; 57; 1 omslag
  - Stukken betreffende de Noordelijke Ontwikkelingsmaatschappij N.V., 1973-1975; 58-60; 3 omslagen
    - Stukken betreffende de oprichting en daarmede verband houdende voorzieningen, 1973 - 1974, 58
    - Stukken betreffende een financierings- en garantieovereenkomst met de Staat, 1974 - 1975, 59
    - Stukken betreffende de borgstelling van een overeenkomst van geldlening met de Coöperatieve Centrale Raiffeisen Boerenleenbank G.A. te Amsterdam, 1975, 60; 3 stukken
  - Stukken betreffende de totstandkoming van de Beschikking Overbruggingskredietgarantie 1974, met een verslag over de uitvoering 1974-1975., 61; 1 pak
  - Wet van 21 oktober 1976 houdende regelen met betrekking tot het aanhouden van voorraden aardolieprodukten (Wet voorraadvorming aardolieprodukten)., 1975-1978; 62; 1 pak
  - Stukken betreffende een garantie van staatswege voor de financiering van investeringen aan de Coöperatieve Verkoop- en Produktievereniging van aardappelmeel en derivaten 'AVEBE' G.A. te Veendam., 1975-1979; 63; 1 omslag
- Het Rijksinkoopbureau, B.
  Het Rijksinkoopbureau (RIB) werd opgericht op 1 augustus 1921 met als taak kantoorbehoeften, schoonmaakmiddelen en huishoudelijke artikelen centraal in te kopen. Met de oprichting van het Rijksinkoopbureau werd ook een college ingesteld die de belangen behartigde voor zowel afnemers als leveranciers. Dit was de Commissie van Toezicht op het Rijksinkoopbureau. De taak was toezicht houden op het gebied van de aanschaffingen van roerende goederen afwisselend bekleed met adviserende en bestuurlijke bevoegdheden. Aanvankelijk hadden deze bevoegdheden een adviserend karakter. Maar met het KB van 28 maart 1949, nr. 2 kwam er een wijziging in deze situatie. De toenmalige Commissie van Toezicht kreeg de zelfstandige bevoegdheid om te bepalen welke goederen door tussenkomst van het Rijksinkoopbureau dienden te worden aangekocht. Hiermee was de commissie van alleen adviserend tot een mede- besturend orgaan geworden. In de “regeling werking RIB 1967” werd de Commissie omgezet in de Raad van Toezicht op het Rijksinkoopbureau. De wijzigingen waren vooral bestuurlijk van aard en gaven het college weer een adviserende rol. Met de “regeling Werking RIB 1980” tenslotte werd de Raad van Toezicht omgezet naar de Raad van Advies. Hierin vindt een nauwkeurigere afbakening van het werkterrein van het RIB plaats en werd de nieuwe locatie Zwolle genoemd. De opkomende tendens van overheveling van staatstaken naar de marktsector in de tachtiger jaren liet ook het RIB niet onberoerd. In het definitieve Regeerakkoord 1986 is de beslissing tot privatisering vastgelegd. De belangrijkste overwegingen tot privatisering waren hoofdzakelijk van algemene aard zoals versterking van de markt, afslanking van het overheidsapparaat, budgettaire besparingen en deregulering van de interne bedrijfsvoering In 1990 is de naamloze vennootschap N.V. Nederlands Inkoopbureau (NIC) opgericht als rechtsopvolger van het sinds 1921 opererende Rijksinkoopbureau (RIB).
  - Verslagen van de vergaderingen en notulen van de Commissie van Toezicht op het Rijksinkoopbureau, 1926-1967; 65-90, 150; 22 pakken en 5 omslagen
    bevat stukken van voor 1945 en oorlogsgerelateerde stukken
    5.143-0145-01 Vakminister
    - 1926, 150
    - 1927, januari-juni, 65
    - 1927, juli-december, 66
    - 1928, januari-juni, 67
    - 1928, juli-december, 68
    - 1929, januari-juni, 69
    - 1929, juli-december, 70
    - 1930, 71; 1 omslag
    - 1931, 72
    - 1932 I, 73
    - 1932 II, 74; 1 omslag
    - 1933, 75
    - 1934, 76
    - 1935, 77
    - 1936, 78
    - 1937, 79
    - 1938, 80
    - 1939, 81
    - 1938-1948, 82
    - 1940-1941, 83
    - 1942-1943, 84; 1 omslag
    - 1945-1946, 85
      bevat oorlogsgerelateerde stukken
    - 1947, 86; 1 omslag
    - 1949-1956, 87
    - 1957-1960, 88
    - 1961-1965, 89
    - 1966-1967, 90; 1 omslag
  - Stukken betreffende het wijzigen van de instructie voor de Raad van Toezicht op het Rijksinkoopbureau, 1963-1967; 91; 1 omslag
    5.143-0208-01 Minister van Financiën
  - Minuten van uitgaande stukken inzake de personeelsaangelegenheden van het Rijksinkoopbureau aan de minister van Binnenlandse Zaken en de minister van Financiën over wijzigingen van de departementale personeelsformaties en het versterken van de top structuur, 1965-1970; 92; 1 omslag
    5.075-0036-01 Commissie van advies omtrent de vaststelling van de formaties van de departementen van het algemeen bestuur en de daaronder ressorterende burgerlijke Rijksdiensten, -instellingen en -bedrijven
  - Verslagen van de vergaderingen van de Raad van Toezicht op het Rijksinkoopbureau, 1967-1980, 1972-1973; 93-94; 2 pakken
    5.143-0118-01 Vakminister
    - 1967-1980, 93
    - 1972-1973, 94
  - Verslagen van de vergadering van de Contact- en Adviescommissie voor doelmatige aanschaffingen bij het Rijksinkoopbureau (de CADA), 1968-1980; 95; 1 omslag
  - Het vaststellen van een instructie voor de Raad van Advies inzake het Rijksinkoopbureau, 1980-1981; 96; 1 pak
    5.143-0221-01 Minister van Financiën
  - Verslagen van de vergaderingen van de Raad van Advies inzake het Rijksinkoopbureau, 1980-1988; 97-98; 1 omslag en 1 pak
    - 1980-1986, 97; 1 pak
    - 1987-1988, 98; 1 omslag
  - Stukken van de Raad van Advies inzake het Rijksinkoopbureau over de privatisering van het Rijksinkoopbureau, 1986-1990; 99-100; 2 pakken
    5.143-0272-01 Minister van Financiën
    - 1986-1988, 99
    - 1988-1990, 100
- De verzelfstandiging van de Nederlandse Spoorwegen, C.